【裁判字號】    97,訴,308
【裁判日期】    970619
【裁判案由】    違反槍砲彈藥刀械管制條例
【裁判全文】
臺灣臺中地方法院刑事判決               97年度訴字第308號
公  訴  人  臺灣臺中地方法院檢察署檢察官
被      告  甲○○
指定辯護人  本院公設辯護人乙○○
上列被告因違反槍砲彈藥刀械管制條例案件，經檢察官提起公訴
（九十六年度偵字第二九五二四號），本院判決如下：
    主    文
甲○○未經許可，持有可發射子彈具有殺傷力之改造手槍，處有
期徒刑年陸月，併科罰金新臺幣拾貳萬元，罰金如易服勞役，
以新臺幣壹仟元折算壹日。扣案之仿ＢＥＲＥＴＴＡ廠92ＦＳ型
半自動手槍製造之改造手槍壹支（含彈匣壹個，槍枝管制編號：
0000000000號），及仿ＢＥＲＥＴＴＡ廠型半自動
手槍製造之改造手槍壹支（含彈匣壹個，槍枝管制編號：000
0000000號），均沒收。
    犯罪事實
一、甲○○於民國九十五年十一月間某日，在高雄市火車站前，
    ，分別以新臺幣五萬元及三萬二千元之代價，向綽號「阿財
    」之真實姓名年籍不詳成年男子購買具有殺傷力之仿ＢＥＲ
    ＥＴＴＡ廠92ＦＳ型半自動手槍製造之改造手槍一支（含彈
    匣一個，槍枝管制編號：0000000000號，係換裝
    土造金屬槍管改造而成）、仿ＢＥＲＥＴＴＡ廠型半自動
    手槍製造之改造手槍一支（含彈匣一個，槍枝管制編號：0
    000000000號，係換裝土造金屬槍管改造而成），
    並獲附贈具殺傷力之具直徑九‧○±○‧五厘米金屬彈頭之
    土造子彈一顆、口徑九厘米制式子彈一顆、具直徑九‧○厘
    米金屬彈頭之土造子彈一顆，及不具殺傷力之具直徑九‧○
    ±○‧五厘米金屬彈頭之土造子彈三顆，而持有上開具有殺
    傷力之槍、彈，並將之置放在臺中縣神岡鄉○○路二六一號
    其住處內，以供防身之用。後因甲○○遭人嗆聲，竟於九十
    六年十二月十二日凌晨零時四十分許，攜帶上開槍、彈，至
    臺中縣潭子鄉○○路○段二七二之二號慈濟醫院院區旁等候
    該嗆聲之人，而為警當場查獲，並扣得上述槍、彈。
二、案經臺中市警察局第五分局報請臺灣臺中地方法院檢察署檢
    察官偵查起訴。
    理    由
一、按除顯有不可信之情況外，公務員職務上製作之紀錄文書、
    證明文書，亦得為證據，刑事訴訟法第第一百五十九條之四
    第一款定有明文。查九十六年十二月二十四日刑鑑字第○九
    六○一九○四六九號槍彈鑑定書、九十七年四月十五日刑鑑
    字第○九七○○三九五三四號函各一份均係公務員職務上製
    作之證明文書，為公務員依職權所為，與其責任、信譽攸關
    ，若有錯誤、虛偽，公務員可能因此擔負刑事及行政責任，
    且該等文書經常處於可能受公開檢查之狀態，其正確性及真
    實之保障極高，故並無顯有不可信之情況，依上開規定，自
    得為證據，核先敘明。
二、上開犯罪事實，業據被告甲○○於警詢、偵查及本院審理時
    均坦承不諱；且前開扣案之槍、彈，經送請內政部警政署刑
    事警察局鑑定結果，其中：(1)改造手槍一支（槍枝管制編號
    ：0000000000號），認係由仿ＢＥＲＥＴＴＡ廠
    92ＦＳ型半自動手槍製造之槍枝，換裝土造金屬槍管而成之
    改造手槍，擊發性能正常，可供擊發適用子彈，認具殺傷力
    ；(2)改造手槍一支（槍枝管制編號：0000000000
    號），認係由仿ＢＥＲＥＴＴＡ廠型半自動手槍製造之槍
    枝，換裝土造金屬槍管而成之改造手槍，擊發性能正常，可
    供擊發適用子彈，認具殺傷力；(3)土造子彈一顆，由金屬彈
    殼組合直徑九‧○±○‧五厘米金屬彈頭而成，經試射，可
    擊發，認具殺傷力；(4)制式子彈一顆，認係口徑九厘米制式
    子彈，經試射，可擊發，認具殺傷力；(5)土造子彈一顆，由
    金屬彈殼組合直徑九‧○厘米金屬彈頭而成，經試射，可擊
    發，認具殺傷力；(6)土造子彈三顆，由金屬彈殼組合直徑九
    ‧○±○‧五厘米金屬彈頭而成，經試射，均無法擊發，認
    不具殺傷力等情，此有內政部警政署刑事警察局九十六年十
    二月二十四日刑鑑字第○九六○一九○四六九號槍彈鑑定書
    、九十七年四月十五日刑鑑字第○九七○○三九五三四號函
    各一份在卷可參，足認前揭(1)至(5)所示之槍、彈具有殺傷力
    甚明，並有前揭(1)至(5)所示之改造手槍、驗餘彈殼、彈頭等
    物扣案可資佐證，足見被告自白與事實相符，其犯行洵堪認
    定，應依法論科。
三、核被告所為，係犯槍砲彈藥刀械管制條例第八條第四項未經
    許可持有可發射子彈具有殺傷力之改造手槍罪，及同條例第
    十二條第四項未經許可持有子彈罪。起訴書記載被告持有具
    有殺傷力之土造子彈四顆，雖與卷內資料不符，然公訴檢察
    官已當庭就此部分減縮為持有具有殺傷力之土造子彈二顆（
    參見本院卷第七三頁背面），併予敘明。被告持有槍枝主要
    組成零件彈匣之行為已為其持有具殺傷力改造手槍之行為吸
    收，不另論罪。被告以一持有行為，持有前揭一(1)至(5)所示
    具有殺傷力之可發射子彈具有殺傷力改造手槍、子彈，為想
    像競合犯，應依刑法第五十五條之規定，從情節較重之同條
    例第八條第四項未經許可持有可發射子彈具有殺傷力之改造
    手槍罪論處。爰審酌被告持有前揭一(1)至(5)所示具有殺傷力
    之可發射子彈改造手槍、子彈，嚴重影響社會治安，且竟因
    遭人嗆聲而持前揭槍、彈外出，惡性更重，暨其犯罪之動機
    、目的、手段、素行、智識程度、所持有槍、彈之數量、犯
    罪所生之危害，及犯後坦承犯行，態度尚可等一切情狀，量
    處如主文所示之刑，併就所處罰金刑部分諭知易服勞役之折
    算標準，以示懲儆。
四、沒收：
  (一)仿ＢＥＲＥＴＴＡ廠92ＦＳ型半自動手槍製造之改造手槍一
    支（含彈匣一個，槍枝管制編號：0000000000號
    ），及仿ＢＥＲＥＴＴＡ廠型半自動手槍製造之改造手槍
    一支（含彈匣一個，槍枝管制編號：0000000000
    號），各具有殺傷力，已如前述，屬違禁物，均應依刑法第
    三十八條第一項第一款之規定予以宣告沒收。
  (二)原扣案之具直徑九‧○±○‧五厘米金屬彈頭之土造子彈一
    顆、口徑九厘米制式子彈一顆、具直徑九‧○厘米金屬彈頭
    之土造子彈一顆，經送鑑驗試射耗盡，僅餘彈頭及彈殼，已
    失其違禁性，均不另宣告沒收。
  (三)扣案之具直徑九‧○±○‧五厘米金屬彈頭之土造子彈三顆
    ，不具殺傷力，故非違禁物，不另為沒收之諭知。
據上論斷，應依刑事訴訟法第二百九十九條第一項前段，槍砲彈
藥刀械管制條例第八條第四項、第十二條第四項，刑法第十一條
前段、第五十五條、第四十二條第三項前段、第三十八條第一項
第一款，判決如主文。
中    華    民    國    97    年    6     月    19    日
                  刑事第十三庭  審判長法  官  李秋娟
                                      法  官  陳得利
                                      法  官  黃裕仁
上正本證明與原本無異。
如不服本判決，應於收受送達後十日內向本院提出上訴書狀（應
敘述具體理由並附繕本）。
上訴書狀如未敘述理由，應於上訴期間屆滿後二十日內補提理由
書於本院。
                                      書記官  王嘉仁
中    華    民    國    97    年    6     月    19    日
附錄論罪科刑法條
槍砲彈藥刀械管制條例第八條：
未經許可，製造、販賣或運輸鋼筆槍、瓦斯槍、麻醉槍、獵槍、
空氣槍或第四條第一項第一款所定其他可發射金屬或子彈具有殺
傷力之各式槍砲者，處無期徒刑或五年以上有期徒刑，併科新臺
幣一千萬元以下罰金。
未經許可，轉讓、出租或出借前項所列槍枝者，處五年以上有期
徒刑，併科新臺幣一千萬元以下罰金。
意圖供自己或他人犯罪之用，而犯前二項之罪者，處無期徒刑或
七年以上有期徒刑，併科新臺幣一千萬元以下罰金。
未經許可，持有、寄藏或意圖販賣而陳列第一項所列槍枝者，處
三年以上十年以下有期徒刑，併科新臺幣七百萬元以下罰金。
第一項至第三項之未遂犯罰之。
槍砲彈藥刀械管制條例第十二條：
未經許可，製造、販賣或運輸子彈者，處一年以上七年以下有期
徒刑，併科新臺幣五百萬元以下罰金。
未經許可，轉讓、出租或出借子彈者，處六月以上五年以下有期
徒刑，併科新臺幣三百萬元以下罰金。
意圖供自己或他人犯罪之用，而犯前二項之罪者，處三年以上十
年以下有期徒刑，併科新臺幣七百萬元以下罰金。
未經許可，持有、寄藏或意圖販賣而陳列子彈者，處五年以下有
期徒刑，併科新臺幣三百萬元以下罰金。
第一項至第三項之未遂犯罰之。


司法院資訊處製作；財團法人民間司法改革基金會備份。
